【裁判字號】    99,抗,221
【裁判日期】    990531
【裁判案由】    再審之訴
【裁判全文】
臺灣高等法院臺中分院民事裁定  99年度抗字第221號
抗  告  人  甲○○
相  對  人  丙○○
            乙○○
上列抗告人因與相對人丙○○等間再審之訴事件，對於民國99年
4月12日臺灣苗栗地方法院99年度再易字第2號補繳再審裁判費裁
定中關於「訴訟標的價額核定為新台幣165000元」部分，提起抗
告，本院裁定如下：
    主  文
抗告駁回。
抗告程序費用由抗告人負擔。
    理  由
一、本件抗告意旨略以：抗告人對原法院98年度再易字第9號確
    認界址事件確定判決提起再審之訴，經原法院以99年度再易
    字第2號受理，原法院於99年4月12日，以同案號，裁定命抗
    告人補繳不足之再審裁判費25002元，該裁定中就系爭本案
    確認界址事件之訴訟標的價額核定為新台幣（以下同）1650
    00元部分，顯有不當，因民事訴訟法第77條之17明文規定：
    「對於確定裁定聲請再審者，徵收裁判費一千元」，依此規
    定，抗告人對原法院上述98年度再易字第9號確定判決提起
    再審之訴，其訴訟標的價額應僅為一千元，詎原法院竟於99
    年4月12日所為補繳不足再審裁判費之上開裁定中，核定其
    訴訟標的價額為165000元，其就「訴訟標的價額之核定」部
    分，顯有未當，致抗告人需繳裁判費共26002元，自有未合
    。再查上述確認界址事件，所涉土地面積為250平方公尺，
    按起訴時之公告現值為每平方公尺200元，合計僅為50000元
    ，原法院所為補繳不足再審裁判費之上開裁定中，核定其訴
    訟標的價額為165000元，亦有未當，爰對上述補繳不足再審
    裁判費之上開裁定中，關於「核定訴訟標的價額核定為1650
    00元」部分，提起抗告，求予廢棄，改為「核定訴訟標的價
    額核定為1000元」，並將逾繳之再審裁判費返還抗告人等語
    。
二、按民事訴訟法第77條之17第1項規定：「再審之訴，按起訴
    法院之審級，依第77條之13、第77條之14．．．徵收裁判費
    」。同法第77條之12規定：「訴訟標的之價額不能核定者，
    以第四百六十六條所定不得上訴第三審之最高利益額數加十
    分之一定之」。同法第466條第1項、第3項規定：「對於財
    產權之訴訟之第二審判決，如因上訴所得受之利益，不逾新
    台幣一百萬元者，不得上訴」、「前二項所定數額，司法院
    得因情勢需要，以命令．．．增至一百五十萬元」。司法院
    91 院台廳民一字第03074號令：「依民事訴訟法第四百六十
    六條第三項之規定，將民事訴訟法第一項所定上訴第三審之
    所得受之利益數額提高為一百五十萬元，並自中華民國九十
    一年二月二十八日起實施」。
三、本件再審之訴，係對原法院98年再易字第9號確定判決提起
    再審之訴，依民事訴訟法上開法條規定，應按起訴法院（即
    原法院）之審級，依同法77條之13、第77條之14、第77 條
    之17第1項、第77條之12之規定徵收裁判費，而非如抗告人
    所稱依同法第77條之17第2項規定對確定裁定聲請再審徵收
    裁判費一千元。再按再審事件之前程序本案訴訟，其案由係
    確認界址事件，兩造就相鄰土地間之界址，指述不一，但未
    爭執土地之面積或土地所有權，僅係請求判定界址，即無法
    以爭執之土地面積或系爭土地面積而確定本件訴訟標的之價
    額，而有上開法條所指「訴訟標的價額不能核定」之情形，
    應依上開民事訴訟法第77條之13、第77條之12之規定及司法
    院91院台廳民一字第03074號令，核定訟標的之價額為165萬
    元。而前程序起訴時之受訴法院為原法院，原法院亦係核定
    訟標的之價額為165萬元，此經抗告人於抗告狀中陳明，並
    檢附其所繳之裁判費收據影本附於抗告狀中可憑，顯見前程
    序確認界址事件之訴訟訟標的之價額應為165萬元無誤，從
    而原裁定核定本件確認界址事件再審事件之訴訟訟標的之價
    額為165萬元，並據以核算抗告人應補繳之裁判費數額，核
    無不當，抗告為無理由，應予駁回。
三、據上論結，本件抗告為無理由，依民事訴訟法第四百九十五
    條之一第一項、第四百四十九條第一項、第七十八條、第九
    十五條，裁定如主文。
中    華    民    國    99    年    5     月    31    日
                民事第二庭    審判長法  官  邱森樟
                                    法  官  翁芳靜
                                    法  官  謝說容
以上正本係照原本作成。
再為抗告應以適用法規顯有錯誤為理由。
如提起再抗告者應於裁定送達後10日內向本院提出抗告理由狀（
須按照他造人數附具繕本）並繳納抗告裁判費新臺幣1,000元，
同時委任律師或具有律師資格之關係人為代理人。
                                    書記官  魏維廷
中    華    民    國    99    年    5     月    31    日
                                                      Ｖ

司法院資訊處製作；財團法人民間司法改革基金會備份。
